【裁判字號】    94,訴,574
【裁判日期】    950118
【裁判案由】    毒品危害防制條例
【裁判全文】
臺灣高雄地方法院刑事判決               94年度訴字第574號
公  訴  人  臺灣高雄地方法院檢察署檢察官
被      告  戊○○
                    號
                    （另案於臺灣高雄第二監獄執行中）
指定辯護人  本院公設辯護人乙○○
上列被告因違反毒品危害防制條例案件，經檢察官提起公訴（93
年度偵字第9259號）及追加起訴，本院判決如下：
    主  文
戊○○意圖販賣而持有第三級毒品，處有期徒刑年捌月。扣案
如附表所示之物均沒收。
被訴轉讓第三級毒品部分無罪。
被訴持有第二級毒品部分不受理。
    事  實
一、戊○○有施用第三級毒品愷他命之劣習，前於民國93年間某
    日，在台中地區，向乙名真實姓名不詳綽號「阿原」之成年
    男子，以每1 公克新台幣（下同）450 元之代價購入第三級
    毒品愷他命一批供自己施用而持有。其明知愷他命業經公告
    列為毒品危害防制條例所管制之第三級毒品，不得擅自意圖
    販賣而持有或販賣，竟因其上開毒癮日深，其在高雄市之「
    騷貓」酒店擔任少爺工作，每月薪水僅約1 至2 萬元，最多
    亦不逾3 萬元，難以供應其毒癮所需及日常花費之用。竟意
    圖營利，萌生意圖販賣而持有第三級毒品之犯意，欲將其上
    開購入原供自己施用而持有之毒品愷他命，以每公克50 0
    元之代價伺機販售與不特定人以牟利，並購入麻醉劑粉、綜
    合麻醉劑粉用以摻入愷他命中，增加日後可供販賣之毒品數
    量及重量，另購入研磨器1 組、電子磅秤1 台、大小夾鏈袋
    一批，以分別供研磨愷他命及調合麻醉劑粉等、毒品秤重及
    分裝毒品之用，且將上開物品連同毒品愷他命均藏放於其高
    雄市○○區○○路62巷20號10樓之2 住處。嗣於93年5 月4
    日上午6 時10分許，為警在戊○○上開住處逕行搜索查獲，
    並當場扣得戊○○所有，供其上開犯罪所用如附表所示之麻
    醉劑粉、綜合麻醉劑粉、大夾鏈袋、小夾鏈袋、研磨器、電
    子磅秤、愷他命等物。
二、案經高雄市政府警察局苓雅分局報請臺灣高雄地方法院檢察
    署檢察官偵查起訴及追加起訴。
    理  由
壹、程序方面（含本案證據能力之認定）：
一、按於第一審辯論終結前，得就與本案相牽連之犯罪，追加起
    訴；追加起訴，得於審判期日以言詞為之，刑事訴訟法第26
    5 條定有明文。本案經檢察官以被告戊○○涉犯毒品危害防
    制條例笫5 條笫2 項、笫3 項之意圖販賣而持有第二、三級
    毒品提起公訴。嗣經公訴檢察官於95年1 月4 日本院審判期
    日時，更正本案被告所涉犯之犯罪事實為被告持有第二級毒
    品、販賣第三級毒品與不特定人，並變更起訴法條為毒品危
    害防制條例笫11條笫2 項、笫4 條笫3 項。另就被告亦涉有
    轉讓第三級毒品與甲○○罪嫌，於審判期日以言詞追加起訴
    （公訴檢察官雖陳述為更正，惟被告轉讓第三級毒品犯嫌，
    與起訴之犯罪事實非同一，若成立犯罪，亦屬數罪併罰關係
    ，自應認屬言詞追加起訴），有當日審判筆錄附卷可稽，茲
    以上述變更及追加後之犯罪事實為本院審理之範圍，合先敘
    明。
二、按被告以外之人於審判外之言詞或書面陳述，除法律有規定
    者外，不得作為證據，刑事訴訟法笫159 條笫1 項定有明文
    。而上開條文所謂「法律另有規定者」係指同法笫159 條之
    1 至第159 條之5 及第206 條等規定。經查，卷附高雄醫學
    大學附設中和紀念醫院93年6 月15日檢驗報告1 份，固係被
    告以外之人於審判外之書面陳述。惟係由檢察官指定具有特
    別知識經驗之鑑定人、學校、機關或團體，就特定之事物，
    以其專業知識加以分析、實驗而作判斷，以為偵查或審判之
    參考，鑑定人依刑事訴訟法笫206 條所出具之書面鑑定報告
    ，屬上開刑事訴訟法笫159 條第1 項規定中之「法律另有規
    定」，則依上開規定之反面解釋，屬傳聞證據之例外，自有
    證據能力。
三、按除前三條（即刑事訴訟法笫159 條之1 至159 條之3）之
    情形外，下列文書亦得為證據：(一)除顯有不可信之情況外，
    公務員職務上製作之紀錄文書、證明文書；(二)除顯有不可信
    之情況外，從事業務之人於業務上或通常業務過程所須製作
    之紀錄文書、證明文書；(三)除前二款之情形外，其他於可信
    之特別情況下所製作之文書，刑事訴訟法笫159 條之4 定有
    明文。經查，卷附搜索扣押筆錄、扣押物品目錄表，雖屬被
    告以外之人於審判外之書面陳述，惟均係具公務員身分之司
    法警察本於法定職務所製作，又係當場為之，並交付所有人
    、持有人或保管人1 份，如有錯誤可請求當場更正，可信性
    極高，衡諸上開規定，上開文書自得為證據，而具有證據能
    力。
貳、實體方面：
一、有罪部分：
  (一)訊據被告戊○○固坦承如附表所示愷他命等物均為其所有，
    惟矢口否認有意圖販賣而持有上開毒品之犯行，辯稱：扣案
    物係供自己施用所用，伊沒有意圖販賣而持有笫三級毒品愷
    他命云云。惟查：
  １、被告為警查獲時，於其住處當場扣得如附表所示麻醉劑粉
      、綜合麻醉劑粉、大夾鏈袋、小夾鏈袋、研磨器、電子磅
      秤、愷他命等，且上開物品均為被告所有乙情，為被告所
      坦認（見本院卷笫23頁、笫133 頁），並有高雄市政府警
      察局苓雅分局搜索筆錄、扣押物品目錄表各1 份附卷可稽
      ，堪信為真實。又扣案如附表編號7 所示之毒品，經送高
      雄醫學大學附設中和紀念醫院檢驗結果，確含有第三級毒
      品愷他命成分，驗前毛重11.7公克，驗後毛重11.6公克之
      事實，有高雄醫學大學附設中和紀念醫院93年6 月15日檢
      驗報告（報告編號0000-000至0000-000號）1 紙附卷可稽
      （見偵卷笫17頁）。
  ２、被告上開為警查扣之研磨器1 個，係被告所有用以研磨愷
      他命及調和麻醉劑粉之用，電子磅秤是分裝毒品重量於夾
      鏈袋內所用，麻醉劑粉、綜合麻醉劑粉是被告用以摻雜於
      愷他命中稀釋之用等情，已據被告供承甚詳在卷（見警卷
      笫2 頁反面、本院卷笫23頁）。又扣案之電子磅秤於本院
      95年1 月4 日審判期日當庭勘驗時尚有電可正常使用，研
      磨器杵與槽均有粉末殘留乙情，業經本院勘驗屬實，有當
      日審判筆錄在卷可稽（見本院卷笫131 頁），是被告為警
      查扣時，上開電子磅秤仍可正常使用，並無故障及上開研
      磨器業經使用過等情，自堪以認定。而參以電子磅秤一般
      人平時甚少購置使用，然於販賣毒品之際則為必備之工具
      。又被告若果如其所辯係供自己施用，而無意圖販賣毒品
      之意，則其何需另購入麻醉劑粉等添加於愷他命中，及購
      買研磨器用以研磨愷他命及調和麻醉劑粉，僅需每次施用
      時減少毒品數量即可，被告已成年，並非無智識程度能力
      之人，當無不知之理。是被告花費金錢、勞力及時間等大
      費周章混合分裝，衡之常情及經驗法則，其目的顯非為供
      己施用，而係為增加可供販賣之毒品數量及重量，被告有
      意圖販賣毒品之犯意甚明。
  ３、分裝之夾鏈袋，按一般交易毒品之常情，為販賣毒品時分
      裝毒品所必須之物。而毒品愷他命物稀價昂，多次分裝將
      使毒品因附著於夾鏈袋等由而耗損數量，顯不利於毒品之
      施用，況本案被告遭扣案之夾鏈袋有分大、小二種規格，
      則若前開夾鏈袋係供被告分裝毒品方便吸食所用，亦無同
      時需要二種規格夾鏈袋之必要，且被告初則辯稱：大夾鏈
      袋係伊去跟人家購買，販賣之人裝給伊云云，經本院審理
      中質疑為何有如此多（扣案有50個，且為未使用過）？被
      告則又改稱：伊買時就這麼多，買大的夾鏈袋「去向販賣
      者購買毒品」云云，被告就其為何持有如此多大夾鏈袋，
      供詞前後不一，所辯自備夾鏈袋去向販賣毒品者購買乙情
      更悖於常情，顯為臨訟飾卸之詞，自不足採。
  ４、再者，被告於本院審理時坦稱：愷他命係向「阿原」購買
      ，1 次買50公克，每公克450 元，可吸食一星期左右等語
      （見本院卷笫134 頁）。又被告為警查獲前係在高雄市之
      「騷貓」酒店擔任少爺工作，每月薪水僅約1 至2 萬元，
      最多亦不逾3 萬元乙情，亦據被告供承在卷（見本院卷笫
      135 頁）。據上計算，被告施用毒品花費每週即需22,500
      元（即50克×450 元/ 克），其每月不包括日常其他開銷
      ，單就毒品花費即需約90,000元，則被告上開薪資所得，
      顯不足以供應其毒癮所需及日常花費之用，而有萌生意圖
      販賣毒品之高度可能。審酌上情及佐以被告為警查獲時，
      除扣得第三級毒品愷他命外，亦一併查獲被告所有，非供
      毒品施用所必需，可供販賣毒品時研磨、秤量、分裝所用
      之研磨器、電子磅秤、大夾鏈袋、小夾鏈袋及供販賣毒品
      時增加數量、重量之麻醉劑粉、綜合麻醉劑粉等添加物等
      物（已如前述），相互佐證以觀，自堪認被告持有毒品愷
      他命有供販賣之意圖無疑。又查愷他命屬第三級毒品，販
      賣第三級毒品愷他命罪責非輕，且為警方查緝之重點，此
      乃眾所周知之情，是販毒者若非有暴利可圖，應無甘冒被
      檢警查緝之危險之理，本案被告購入毒品供自己施用而持
      有後，因入不敷出，而購入麻醉劑粉稀釋毒品，並使用電
      子磅秤、夾鏈袋分裝而起意伺機販賣，被告有營利之意圖
      ，應堪以認定。
  ５、綜上所述，被告確有意圖販賣而持有第三級毒品犯行，其
      上開所辯：扣案物係供自己施用所用，伊沒有意圖販賣而
      持有笫三級毒品愷他命云云，為犯後卸責之詞，不足採信
      。本案事證明確，被告犯行堪以認定。
  (二)查愷他命係屬毒品危害防制條例第2 條第2 項第3 款所示（
    附表三編號19）之第三級毒品。被告欲供自己施用購入第三
    級毒品愷他命後，於持有中另行起意欲將上開毒品伺機出售
    牟利，核被告所為，係犯毒品危害防制條例第5 條第3 項之
    意圖販賣而持有第三級毒品罪。又原起訴書於起訴事實雖認
    被告係基於意圖販賣而持有第三級毒品，惟業經公訴人於本
    院審判期日更正本案起訴犯罪事實及變更所犯法條為被告販
    賣第三級毒品，已詳如前述，是公訴意旨認被告係犯同條例
    第4 條第3 項之販賣第三級毒品罪嫌，容有未洽，惟其基本
    社會事實同一，爰依法變更起訴法條，併予敘明。爰審酌被
    告曾有違反槍砲彈藥刀械管制條例、漁業法前科（均不構成
    累犯），有臺灣高等法院被告前案紀錄表1 份附卷可按，素
    行非佳，其自身有施用毒品之惡習，當知毒品對於人體身心
    之殘害頗大，竟為求獲利而持有毒品尋覓買主，若販出將助
    長毒品氾濫，危害國民身心甚鉅，犯後復砌詞否認犯行，毫
    無悔意，態度不佳，另衡其為警查扣之毒品數量不多及其犯
    罪之手段、所生之危害、智識程度、生活狀況等一切情狀，
    量處如主文所示之刑。又扣案如附表所示之物，均為被告所
    有，業據被告於本院審理時供承在卷（見本院卷笫133 頁）
    ，其中愷他命是被告意圖販賣之物，研磨器係被告用以研磨
    愷他命及調和麻醉劑粉之用，電子磅秤、夾鏈袋係分供毒品
    稱重、分裝所用，麻醉劑粉、綜合麻醉劑粉是被告用以摻雜
    於愷他命中稀釋之用，均係供被告犯本件意圖販賣而持有第
    三級毒品罪所用之物，爰均依毒品危害防制條例第19條第1
    項規定宣告沒收。至因鑑驗而用罊之毒品既已滅失，自無庸
    宣告沒收。又被告另為警查獲附表以外之其他一粒眠、MDMA
    、高速空氣槍、瓦斯槍、彈簧、小鋼珠及甲○○所持有之愷
    他命等物，並無確切證據足認與被告上揭意圖販賣而持有第
    三級毒品犯行有直接密切關係，爰不為沒收之諭知，附此敘
    明。
  (三)公訴意旨雖以：被告意圖營利而販入第三級毒品，且曾販賣
    第三級毒品與不特定人，應涉犯販賣第三級毒品罪嫌等語。
  １、按犯罪事實應依證據認定之，無證據不得認定犯罪事實；
      又不能證明被告犯罪者，應諭知無罪之判決，刑事訴訟法
      第154 條第2 項、第301 條第1 項分別定有明文。又刑事
      訴訟法第161 條已於91年2 月8 日修正公布，其第1 項規
      定：檢察官就被告犯罪事實，應負舉證責任，並指出證明
      之方法。因此，檢察官對於起訴之犯罪事實，應負提出證
      據及說服之實質舉證責任。倘其所提出之證據，不足為被
      告有罪之積極證明，或其指出證明之方法，無從說服法院
      以形成被告有罪之心證，基於無罪推定之原則，自應為被
      告無罪判決之諭知（最高法院92年度台上字第128 號判例
      意旨參考）。
  ２、檢察官認被告涉犯前揭販賣毒品罪，無非以被告於警詢中
      自白其有於NO6 PUB 及錢櫃KTV ，以每1 公克愷他命500
      元之代價販出第三級毒品予不特定人，並扣得如附表所示
      之扣案物為其論據。
  ３、訊據被告堅詞否認販賣第三級毒品犯行，辯稱：伊並未販
      賣第三級毒品等語。經查：
    (1)被告為警查獲時之毒品愷他命數量僅10餘克，數量並不多
      ，且被告有吸食愷他命之劣習，迭據被告於警詢中及本院
      審理時供承在卷（見警卷第3 頁、本院卷笫134 頁），亦
      無確切之證據足以證明被告於購入第三級毒品之初即有販
      賣之意圖，自不足以認定被告係基於營利之意圖而販入，
      而無從論以被告販賣第三級毒品罪。
    (2)按被告之自白，不得作為有罪判決之唯一證據，仍應調查
      其他必要之證據，以察其是否與事實相符，此參刑事訴訟
      法156 條笫2 項規定自明。本案被告於警詢中固曾自白其
      有於NO6 PUB 及錢櫃KTV ，以每1 公克愷他命500 元之代
      價販出第三級毒品予不特定人，然其於偵訊及本院審理時
      已翻異前詞。至扣案電子磅秤、夾鏈袋、麻醉劑粉、研磨
      器等物品，均僅足以證明被告為警查獲時應有意圖販賣而
      持有第三級毒品之犯行，尚不足以證明被告「已販出」第
      三級毒品。是公訴人為如上之指述，除被告之自白外，並
      無其他直接證據足以佐憑。況被告上開警詢之自白，就販
      賣毒品相關之「時間」、「數量」、「次數」、「金額」
      、「購買人之姓名年籍」、「所得利益」等具體事項均付
      之闕如，遍查卷內資料亦未見就此有查證及舉證，自不足
      以證明被告上開自白為真正，從而，本院自難認被告確有
      販出第三級毒品犯行。
    (3)綜上所述，檢察官認被告涉犯販賣第三級毒品罪行，所為
      之舉證尚未能達通常一般之人均不致有所懷疑，而得確信
      其為真實之程度，亦無從使法院形成被告此部分有罪心證
      之確信，揆諸前揭說明，被告此部分之犯罪尚屬不能證明
      ，惟查此部分與上開有罪部分，基本事實同一，具有實質
      上一罪之關係，爰不另為無罪判決之諭知。
二、無罪部分：
  (一)公訴意旨另以：戊○○明知愷他命係毒品危害防制條例笫2
    條笫2 項笫3 款所示之第三級毒品，不得轉讓，竟無償轉讓
    笫三級毒品與甲○○吸食2 次等語，因認被告涉犯轉讓第三
    級毒品罪嫌等語。
  (二)按犯罪事實應依證據認定之，無證據不得認定犯罪事實；又
    不能證明被告犯罪者，應諭知無罪之判決，刑事訴訟法第15
    4 條第2 項、第301 條第1 項分別定有明文。又刑事訴訟法
    第161 條已於91年2 月8 日修正公布，其第1 項規定：檢察
    官就被告犯罪事實，應負舉證責任，並指出證明之方法。因
    此，檢察官對於起訴之犯罪事實，應負提出證據及說服之實
    質舉證責任。倘其所提出之證據，不足為被告有罪之積極證
    明，或其指出證明之方法，無從說服法院以形成被告有罪之
    心證，基於無罪推定之原則，自應為被告無罪判決之諭知（
    最高法院92年度台上字第128 號判例意旨參考）。
  (三)檢察官認被告涉犯前揭轉讓第三級毒品罪嫌，無非以被告於
    警詢中之自白及93年5 月4 日自甲○○身上有扣得第三級毒
    品為其論據。
  (四)訊據被告堅詞否認有轉讓第三級毒品犯行，辯稱：伊沒有轉
    讓第三級毒品與甲○○等語。經查：
    (1)按被告之自白，不得作為有罪判決之唯一證據，仍應調查
      其他必要之證據，以察其是否與事實相符，此參刑事訴訟
      法156 條笫2 項規定自明。本案被告於警詢中固曾自白其
      因認甲○○為乾妹而有免費提供愷他命予甲○○吸食2 次
      云云，然被告於本院審理時已翻異前詞（至檢察官偵查中
      則未訊問被告是否有轉讓第三級毒品與甲○○，故無被告
      偵訊中辯詞），並堅稱其沒有轉讓第三級毒品與甲○○等
      語。
    (2)證人甲○○於本院審理時結證稱：93年5 月4 日我有去高
      雄市○○區○○路62巷20號10樓之2 被告住處，當日在我
      的皮包內有查獲愷他命，該愷他命是丙○○給我的，因為
      我與丙○○是住在一起（同住一屋不同房間）的朋友，他
      沒有帶包包所以放我皮包，被告警詢中說有拿愷他命給我
      不實在，被查獲當日我沒有施用愷他命，也不曾跟被告要
      過二次愷他命等語甚詳（見本院卷笫124 至129 頁），亦
      與被告上揭警詢中之自白不相符。
    (3)至甲○○身上所查獲之愷他命，證人甲○○於本院審理時
      已結證稱係丙○○所交付，而非被告交付，已如前述。是
      公訴人就被告涉犯轉讓第三級毒品犯嫌，除被告之自白外
      ，並無其他直接證據足以佐憑，更與證人甲○○上開所證
      之情不符，自不足以證明被告上開警詢自白為真正，從而
      ，自不足以認定被告有公訴人所指轉讓第三級毒品犯行。
    (4)綜上所述，檢察官認被告涉犯轉讓第三級毒品罪行，所為
      之舉證尚未能達通常一般之人均不致有所懷疑，而得確信
      其為真實之程度，亦無從使法院形成被告此部分有罪心證
      之確信，揆諸前揭說明，被告此部分之犯罪尚屬不能證明
      ，自應為被告無罪判決之諭知。
三、公訴不受理部分：
  (一)公訴意旨另以：戊○○明知MDMA係毒品危害防制條例第2 條
    第2 項第2 款所示之第二級毒品，不得非法持有，竟持有第
    二級毒品MDMA3 顆藏放於其高雄市○○區○○路62巷20號10
    樓之2 住處。嗣於93年5 月4 日上午6 時10分許，在上址為
    警查獲，並扣得其所有MDMA3 顆，因認被告涉犯持有第二級
    毒品罪嫌等語。
  (二)按案件起訴之程序違背規定者，應諭知不受理之判決，刑事
    訴訟法第303 條第1 款定有明文。又施用第一、二級毒品行
    為已裁定送觀察、勒戒並執行後，認無繼續施用毒品傾向或
    認有繼續施用毒品傾向，經強制戒治後，由檢察官為不起訴
    處分後，被告持有毒品之行為如經起訴，因其持有行為應為
    施用所吸收，施用毒品行為，既不得起訴，則持有毒品行為
    自不得另行起訴，如起訴則為起訴程序違背規定，法院應依
    刑事訴訟法笫303 條笫1 款為不受理判決。
  (三)經查，被告因本案被查獲而涉有施用第二級毒品MDMA乙節，
    業經本院以93年度毒聲字第1410號裁定送觀察、勒戒後，因
    有繼續施用毒品傾向，復經本院以93年度毒聲字2056號裁定
    令入戒治處所施以強制戒治，於94年5 月16日無繼續強制戒
    治之必要而停止處分釋放出監，並經臺灣高雄地方法院檢察
    署於94年5 月18日以94年度戒毒偵字第260 號為不起訴處分
    確定，有臺灣高等法院被告全前案紀錄表各1 份在卷可佐。
    是被告固坦承其有公訴意旨所指持有第二級毒品MDMA之犯行
    ，惟被告上開持有第二級毒品MDMA犯行，衡諸上開說明，已
    為其上開施用第二級毒品行為所吸收，自不得就被告持有第
    二級毒品之行為，另行起訴，是檢察官此部分起訴，其起訴
    之程序顯屬違背規定，自應依刑事訴訟法第303 條第1 款規
    定為公訴不受理判決之諭知。
據上論斷，應依刑事訴訟法第299 條第1 項前段、第300 條、笫
301 條第1 項前段，第303 條笫1 款，毒品危害防制條例第5 條
第3 項、第19條第1 項，判決如主文。
本案經檢察官丁○○到庭執行職務。
中    華    民    國    95    年    1     月    18    日
                  鳳山刑事第一庭審判長法  官  陳志銘
                                      法  官  林芳華
                                      法  官  林永村
以上正本證明與原本無異。
如不服本判決，應於判決送達後10日內，向本院提出上訴狀。
中    華    民    國    95    年    1     月    18    日
                                      書記官  李祥銘
附表：
  ┌──┬────┬────┬────────────┐
  │編號│物品名稱│數    量│備     註               │
  ├──┼────┼────┼────────────┤
  │ 1  │麻醉劑粉│拾玖點陸│                        │
  │    │        │公克    │                        │
  ├──┼────┼────┼────────────┤
  │ 2  │綜合麻醉│伍拾點│                        │
  │    │劑粉    │伍公克  │                        │
  ├──┼────┼────┼────────────┤
  │ 3  │小夾鏈袋│貳佰柒拾│                        │
  │    │        │個    │                        │
  ├──┼────┼────┼────────────┤
  │ 4  │大夾鏈袋│伍拾個  │                        │
  ├──┼────┼────┼────────────┤
  │ 5  │研磨器  │壹組    │                        │
  ├──┼────┼────┼────────────┤
  │ 6  │電子磅秤│壹台    │                        │
  ├──┼────┼────┼────────────┤
  │ 7  │愷他命  │壹包    │驗前毛重拾壹點柒公克，驗│
  │    │        │        │後毛重拾壹點陸公克。    │
  └──┴────┴────┴────────────┘
附錄本判決論罪之法條：
毒品危害防制條例第5條
意圖販賣而持有第一級毒品者，處無期徒刑或10年以上有期徒刑
，得併科新臺幣7 百萬元以下罰金。
意圖販賣而持有第二級毒品者，處5 年以上有期徒刑，得併科新
臺幣5 百萬元以下罰金。
意圖販賣而持有第三級毒品者，處3 年以上10年以下有期徒刑，
得併科新臺幣3 百萬元以下罰金。
意圖販賣而持有第四級毒品或專供製造、施用毒品之器具者，處
1 年以上7 年以下有期徒刑，得併科新臺幣1 百萬元以下罰金。


司法院資訊處製作；財團法人民間司法改革基金會備份。
